臺灣板橋地方法院刑事判決　　　　　　　96年度易字第2744號
公　訴　人　臺灣板橋地方法院檢察署檢察官
被　　　告　甲○○
上列被告因竊盜案件，經檢察官提起公訴（96年度偵字第15123
號），本院判決如下：
    主  文
甲○○竊盜，處拘役參拾日，如易科罰金，以新臺幣壹仟元折算
壹日。
    事  實
一、緣甲○○於民國（下同）96年6 月3 日21時58分許，前往位
    在臺北縣中和市○○路487 號美麗殿興業有限公司經營之「
    美麗殿汽車旅館」投宿，經旅館櫃檯人員為其辦理住宿登記
    後，乃住宿於第B610號房（該汽車旅館住宿管理系統則係顯
    示為「房號215 」），而於96年6 月4 日上午9 時46分許，
    向該汽車旅館櫃檯人員辦畢退房登記後離去。詎甲○○竟意
    圖為自己不法之所有，於投宿上開房間期間之某不詳時間，
    將房內浴室裝設之液晶電視內裝有視訊盒及輸入輸出端子接
    頭等物均予拆卸後並竊取之。嗣經該汽車旅館清潔人員進入
    前述房間打掃時，發現房內浴室裝設之液晶電視無法正常顯
    示畫面，始悉上情。
二、案經美麗殿興業有限公司訴請臺北縣政府警察局中和分局移
    由臺灣板橋地方法院檢察署檢察官偵查起訴。
    理  由
一、本件被告經合法傳喚，無正當理由不到庭，然，被告甲○○
    於偵查中已明確供述其確有於96年6 月3 日21時58分許，前
    往「美麗殿汽車旅館」第B610號房（即該汽車旅館住宿管理
    系統顯示之「房號215 」）投宿，翌（4） 日上午9 時46分
    許退房等情事，雖被告辯稱以：伊沒有偷這個東西，伊開電
    視時已經沒有螢幕，只有電源沒有畫面，只是沒有第一時間
    告知服務人員云云。惟查，旨揭犯罪事實，業據告訴代理人
    乙○○於警詢中指訴明確，亦於偵查時具結證述綦詳（參96
    年偵字第15123 號卷第3 至4 頁、第29至30頁）；又證人陳
    淑莉於偵查中具結證述以：96年6 月3 日當天是下午2 點到
    4 日凌晨2 點的班，6 月3 日被告住宿前610 房間是其打掃
    ，因為公司要求清潔人員打掃房間，要將房間電視固定在第
    6 台，故其在打掃時都會去打開電視，按到第6 台，當時電
    視是正常的等語（參96年偵字第15123 號卷第38頁）；再，
    證人黃秀琴於偵查中具結證稱以：96年6 月4 日是早上8 點
    到晚上8 點的班，是做房屋打掃，公司要求每次打掃都要將
    房間電視固定在第6 台，所以打掃時其都會去打開電視，按
    到第6 台，610 房間是其負責，當天進610 房間，打開電視
    時就沒有畫面，螢幕一片藍色，轉其他頻道也沒畫面，就打
    電話給工務部人員，工務部人員到場時才知道電視零件被拆
    掉等語（參同上偵卷第38頁）；而，證人乙○○於偵查時，
    亦具結證述以：其是美麗殿的經理，客人離開時旅館清潔人
    員會在3 至5 分鐘內進入房間打掃，並把電視頻道固定在第
    6 頻道等情明確（參同上偵卷第20頁）。此外，復有卷附「
    美麗殿汽車旅館」住宿管理系統列印退房資料2 份、監視錄
    影翻拍照片6 幀等在卷足佐。據上，本案事證積極明確，被
    告犯行，足以認定，應予依法論科。
二、論罪科刑：
    核被告甲○○所為，係犯刑法第320 條第1 項之竊盜罪。爰
    審酌被告並無前科，其犯罪動機、目的與手段方式，竊得財
    物價值約新臺幣1 萬元，因致告訴人受有如上損害，且犯罪
    後仍矢口否認犯行之態度，暨綜合偵審程序中之一切情狀等
    ，量處如主文所示之刑，並諭知易科罰金折算標準。
三、又本院前於96年11月12日審判期日當庭諭知期日改於同年12
    月10日續行審理，而被告以其長期在大陸任職工作，無從遵
    期到庭一節，顯屬個人私事，難認為有正當理由而不到庭，
    因依刑事訴訟法第306 條規定，法院認為應科拘役之案件，
    被告經合法傳喚，無正當理由不到庭者，得不待其陳述逕行
    判決，是本件本院審酌全情認係應屬科處拘役之案件，爰依
    上揭規定，不待被告到庭陳述逕行判決，附此敘明。
據上論斷，應依刑事訴訟法第306 條、第299 條第1 項前段，刑
法第320 條第1 項、第41條第1 項前段，刑法施行法第1 條之1
第1 項、第2 項前段，判決如主文。
本案經檢察官吳文正到庭執行職務。
中　　華　　民　　國　　96　　年　　12　　月　　24　　日
                        刑事第5 庭法　官　黎錦福
上列正本證明與原本無異。
如不服本判決，應於判決送達後10日內敘明上訴理由，向本院提
出上訴狀（應附繕本），上訴於臺灣高等法院。
                                  書記官  蔡麗春
中　　華　　民　　國　　96　　年　　12　　月　　24　　日
附錄本案論罪科刑法條全文：
中華民國刑法第320條
（普通竊盜罪、竊佔罪）
意圖為自己或第三人不法之所有，而竊取他人之動產者，為竊盜
罪，處5 年以下有期徒刑、拘役或5 百元以下罰金。
意圖為自己或第三人不法之利益，而竊佔他人之不動產者，依前
項之規定處斷。
前二項之未遂犯罰之。
